【裁判字號】    90,訴,892
【裁判日期】    900712
【裁判案由】    違反槍砲彈藥刀械管制條例等
【裁判全文】
臺灣桃園地方法院刑事判決                            九十年度訴字第八九二號
    公  訴  人  臺灣桃園地方法院檢察署檢察官
    被      告  甲○○
右列被告因違反槍砲彈藥刀械管制條例案件，經檢察官提起公訴（九十年度偵字第四
九九九號），本院判決如左：
    主  文
甲○○未經許可，累犯，持有其他可發射子彈具有殺傷力之改造手槍，處有期徒刑壹
年貳月，併科罰金新台幣柒萬元，罰金如易服勞役，以銀元參佰元（即新台幣玖佰元
）折算壹日。
扣案之仿ＣＬＯＣＫ廠半自動手槍製造之改造手槍壹把（含彈匣一個，槍枝管制編號
：0000000000號）、制式口徑九ＭＭ子彈壹顆均沒收。
        事  實
一、甲○○曾於民國八十八年間因違反毒品危害防制條例案件，經本院簡易庭於八十
    八年九月二十七日判處有期徒刑三月確定，並於八十九年九月十一日易科罰金執
    行完畢，猶不知悛悔，於九十年三月十九日下午二時許，在桃園縣龍潭鄉○○○
    ○道附近，拾得他人所有而離本人持有具有殺傷力之仿ＣＬＯＣＫ廠半自動手槍
    製造之改造手槍一把（含彈匣一個，槍枝管制編號：0000000000號）
    、制式口徑九ＭＭ子彈二顆（後經送鑑定試射一顆，僅餘一顆）及不具殺傷力直
    徑約九ＭＭ之金屬彈頭組合而成之改造子彈三顆（後經送鑑定試射一顆），竟意
    圖為自己不法之所有而予以侵占入己，並未經許可將前開拾得之槍枝、子彈藏置
    於所著皮衣之內袋而非法持有。嗣於九十年三月十九日晚上八時三十分許，在桃
    園縣龍潭鄉黃唐村二鄰十九之三號為警查獲，並扣得前開手槍一把及子彈五顆。
二、案經桃園縣警察局平鎮分局報請台灣桃園地方法院檢察署檢察官偵查起訴。
        理  由
一、訊據被告甲○○對於右揭持有槍、彈之犯罪事實迭於警訊及偵、審中坦承不諱，
    惟矢口否認有侵占犯行，辯稱：伊不是要占為己有，伊拾獲後本想送至派出所報
    警，但因伊有前科，唯恐被誤認，故不敢報警，而將之隨身攜帶云云，然查，被
    告明知置放路旁之槍枝子彈係管制之違禁物，猶將之拾起並放置於自己衣服之內
    袋，隨身攜帶，並未自行或拖人代為報警處理，顯然已有不法所有之意圖，並有
    金屬玩具手槍一把及子彈五顆扣案可資佐証，而該槍、彈經鑑定結果，該把玩具
    手槍係仿ＣＬＯＣＫ廠半自動手槍製造之玩具手槍（滑套為金屬材質，槍身為塑
    膠材質）換裝土造金屬槍管改造而成之改造手槍，機械性能良好，可擊發適用子
    彈，認具殺傷力，送鑑子彈五顆，其中三顆認均係由玩具金屬彈殼加裝直徑約九
    ＭＭ之金屬彈頭組合而成之改造子彈，採樣壹顆試射，無法擊發，認不具殺傷力
    ，其中貳顆（試射壹顆），認均係制式口徑九ＭＭ子彈（彈底標記壹顆為”WIN
    LUGER 9 MM”、壹顆為”G．F．L．LUGER 9MM），認均具殺傷力，此有內政部警
    政署刑事警察局於九十年三月二十七日出具之刑鑑字第四一九三一號鑑驗通知書
    附卷可稽，被告之前開辯詞，僅係畏罪卸責之詞，委無可採。故本件事証明確，
    被告犯行洵堪認定，應予依法論科。
二、核被告之所為，係犯刑法第三百三十七條之侵占離本人持有物罪及違反槍砲彈藥
    刀械管制條例第十一條第四項之未經許可持有可發射子彈具有殺傷力之槍枝罪、
    第十二條第四項之未經許可持有子彈罪。被告所犯前開違反槍砲彈藥刀械管制條
    例二罪，為一行為觸犯數罪名，係想像競合犯，應依刑法第五十五條之規定，從
    較重之持有槍枝罪處斷。被告所犯侵占離本人持有物及持有槍枝二罪間，有方法
    結果之牽連關係，為牽連犯，應從一重之未經許可持有槍枝罪處斷。又被告曾於
    八十八年間因違反毒品危害防制條例案件，經本院簡易庭於八十八年九月二十七
    日判處有期徒刑三月確定，並於八十九年九月十一日易科罰金執行完畢，此有台
    灣高等法院被告全國前案紀錄表在卷可參，被告於前案執行完畢後五年內再犯有
    期徒刑以上刑之本罪，為累犯，應加重其刑。爰審酌被告持有槍彈對人身安全、
    社會治安所可能造成之危害甚鉅，原應重懲，惟念其持有並未持之犯罪，尚未造
    成實害，及犯後均能坦承部分犯行，顯有悛悔之意等一切情狀，量處如主文所示
    之刑，就罰金部分，並諭知易服勞役之折算標準，用資懲儆。至於槍砲彈藥刀械
    管制條例第十九條第一項雖明定被告所犯持有可發射子彈具殺傷力槍枝罪，且經
    判處有期徒刑者，應於刑之執行完畢或赦免後，令入勞動場所，強制工作，期間
    為三年；惟該項規定因違反憲法第二十三條所揭示之比例原則，業經司法院大法
    官會議第四七一號解釋於八十七年十二月十八日宣告上開法文違憲，本院認本案
    被告雖持有槍彈，惟其行為並未造成實害，應認其尚不具社會危險性，無預防矯
    治其社會危險性之必要，無庸為強制工作之宣告，附此敘明。
三、扣案之具殺傷力仿ＣＬＯＣＫ廠半自動手槍製造之改造手槍壹把（槍枝管制編號
    ：0000000000號）、制式口徑九ＭＭ子彈一顆，均係屬違禁物，爰依
    刑法第三十八條第一項第一款規定宣告沒收之。另扣案具有殺傷力子彈一顆，因
    鑑定試射已滅罄，無從為沒收，故不另為沒收之諭知，附此敘明。
據上論斷，應依刑事訴訟法第二百九十九條第一項前段，槍砲彈藥刀械管制條例第十
一條第四項、第十二條第四項，刑法第十一條前段、第三百三十七條、第五十五條、
第四十七條、第四十二條第二項、第三十八條第一項第一款，罰金罰鍰提高標準條例
第一條前段、第二條，現行法規所定貨幣單位折算新台幣條例第二條，判決如主文。
本案經檢察官黃文明到庭執行職務。
中      華      民      國    九十      年      七      月     十二     日
                              臺灣桃園地方法院刑事第二庭
                                  法  官  林  恆  吉
右正本證明與原本無異。
如不服本判決，應於判決送達後十日內向本院提出上訴狀( 應附繕本 )，上訴於
臺灣高等法院。
                                 書記官  邱  仲  騏
中      華      民      國    九十      年      七      月    二十三    日
附論罪科刑依據之法條：
槍砲彈藥刀械管制條例第十一條第四項、第十二條第四項、刑法第三百三十七條
槍砲彈藥刀械管制條例第十一條（修正後）：
未經許可，持有、寄藏或意圖販賣販賣而陳列第一項所列槍砲者，處一年以上七年以
下有期徒刑，併科新台幣七百萬元以下罰金。
槍砲彈藥刀械管制條例第十二條（修正後）：
未經許可，持有、寄藏或意圖販賣而陳列子彈者，處五年以下有期徒刑，併科新台幣
三百萬元以下罰金。
刑法第三百三十七條
意圖為自己或第三人不法之所有，而侵占遺失物、漂流物或其他離本人所持有之物者
，處五百元以下罰金。


司法院資訊處製作；財團法人民間司法改革基金會備份。
